【裁判字號】    99,易,212
【裁判日期】    990929
【裁判案由】    竊盜
【裁判全文】
臺灣新竹地方法院刑事判決               99年度易字第212號
公  訴  人  臺灣新竹地方法院檢察署檢察官
被      告  甲○○
上列被告因竊盜案件，經檢察官提起公訴（99年度偵字第6426號
），本院判決如下：
    主  文
甲○○犯竊盜罪，累犯，處拘役肆拾日，如易科罰金，以新臺幣
壹仟元折算壹日。
    事  實
一、甲○○(1)於民國98年間因詐欺案件，經臺灣板橋地方地方法
    院於99年2 月22日以98年度簡字第10433 號判決，判處拘役
    20日確定；(2)又於99年間因竊盜案件，經同院於99年3 月29
    日以99易字第350 號判決，判處有期徒刑4 月確定。上開(1)
    、(2)罪接續執行，於99年5 月31日執行完畢。詎其仍不知悔
    改，復意圖為自己不法之所有，於99年8 月15日12時10分許
    ，在副店長乙○○所管領、位於新竹縣湖口鄉○○路○ 段12
    1 號湖口火車站OK便利商店內，趁乙○○未及注意之際，徒
    手竊取貨架上價值新臺幣（下同）20元之伯朗咖啡1 罐，隨
    即飲用完畢。其間雖經乙○○口頭制止並表示未付費不得飲
    用，然甲○○仍不予理會，並以言語辱罵乙○○後（甲○○
    涉嫌公然侮辱罪嫌部分，未據告訴），旋即逕自離去。嗣乙
    ○○報警處理，經員警到場後，在湖口火車站廁所門口處發
    現被告，並扣得伯朗咖啡空瓶1 罐，而查獲上情。
二、案經新竹縣政府警察局竹北分局報告臺灣新竹地方法院檢察
    署檢察官偵查起訴。
    理  由
壹、程序事項：
    按被告以外之人於審判外之言詞或書面陳述，除法律有規定
    者外，不得作為證據；又被告以外之人於審判外之陳述，雖
    不符合同法第159條之1至第159條之4之規定，但經當事人於
    審判程序同意作為證據，法院審酌該言詞陳述或書面陳述作
    成時之情況，認為適當者，亦得為證據。當事人、代理人或
    辯護人於法院調查證據時，知有第159條第1項不得為證據之
    情形，而未於言詞辯論終結前聲明異議者，視為有前項之同
    意，刑事訴訟法第159條第1項及第159條之5分別定有明文。
    經查，本判決下列所引用之被告以外之人於審判外之陳述，
    屬傳聞證據部分，檢察官、被告於本院準備、審理程序中均
    表示沒有意見，且迄於言詞辯論終結前亦未聲明異議。本院
    審酌上開證據資料製作時之情況，尚無違法不當及證明力明
    顯過低之瑕疵，亦認為以之作為證據應屬適當，故揆諸前開
    規定，爰依刑事訴訟法第159 條之5 規定，認前揭證據資料
    均有證據能力。
貳、實體部分：
一、訊據被告甲○○固坦認於99年8 月15日12時許，在被害人乙
    ○○所管領、位於新竹縣湖口鄉○○路○ 段121 號湖口火車
    站OK便利商店內，拿取店內貨架上之伯朗咖啡1 罐，未付款
    ，即予飲用，惟否認有何竊盜犯行，辯稱：因為口渴，且身
    上沒有錢，所以未經付款即拿取架上咖啡飲用等語。經查：
  (一)證人乙○○於警詢中證述：伊係擔任位於新竹縣湖口鄉○○
    路○段121 號湖口火車站內OK便利商店副店長，伊於99年8
    月15日12時10分發現有1 名男子進入店內，直接拿取店內放
    置在架上未冰價值20元之伯朗咖啡1 罐，該名男子邊走邊開
    咖啡飲用，伊告知該名男子他未付錢，不能先喝，結果他不
    理會伊，並用髒話罵伊，伊就打電話報警處理。嗣警方在火
    車站廁所門口逮捕之男子即被告就是在店內竊取伯朗咖啡之
    人等語（見偵查卷第9-10頁）。
  (二)並有贓物認領保管單、指認相片1 張、現場相片5 張（見偵
    查卷第15、16頁、第18-20 頁）在卷可按。綜上事證，被告
    於99年8 月15日12時10分許，在被害人乙○○所管領、位於
    新竹縣湖口鄉○○路○ 段121 號湖口火車站OK便利商店內，
    趁被害人乙○○未及注意之際，徒手竊取貨架上之伯朗咖啡
    1 罐之事實，堪以認定。
  (三)綜上所述，本件事證明確，被告竊盜犯行洵堪認定，應予依
    法論罪科刑。
二、論罪科刑部分：
  (一)核被告甲○○所為，係犯刑法第320條第1項竊盜罪。
  (二)被告(1)於98年間因詐欺案件，經臺灣板橋地方地方法院於99
    年2 月22日以98年度簡字第10433 號判決，判處拘役20日確
    定；(2)又於99年間因竊盜案件，經同院於99年3 月29日以99
    易字第350 號判決，判處有期徒刑4 月確定。上開(1)、(2)罪
    接續執行，於99年5 月31日執行完畢等情，有臺灣高等法院
    被告前案紀錄表1 份在卷可證。是被告於刑之執行完畢5年
    內故意再犯本件有期徒刑以上之罪，為累犯，應依刑法第47
    條第1 項規定，加重其刑。
  (三)爰審酌被告不思以己力獲取財物，竊取他人財物供己所用，
    致被害人遭受財產上損害，危害社會治安與他人財產安全，
    守法意識薄弱，暨其犯罪手段、所竊得財物價值僅20元、暨
    高中畢業智識程度尚可及犯後態度等一切情狀，爰量處如主
    文所示之刑，併諭知易科罰金之折算標準，以資懲儆。
據上論斷，應依刑事訴訟法第299 條第1 項前段，刑法第320 條
第1 項、第41條第1 項前段、第47條第1 項，刑法施行法第1 條
之1第1項、第2 項前段，判決如主文。
本案經檢察官陳宏兆到庭執行職務。
中    華    民    國    99    年    9     月    29    日
                        刑事第四庭    法  官    邱玉汝
以上正本證明與原本無異。
如不服本判決應於收受判決後10日內向本院提出上訴書狀，並應
敘述具體理由。其未敘述上訴理由者，應於上訴期間屆滿後20日
內向本院補提理由書(均須按他造當事人之人數附繕本)「切勿逕
送上級法院」。
中    華    民    國    99    年    9     月    29    日
                                      書記官    陳怡芳
附錄本案論罪科刑法條：
刑法第320條：
意圖為自己或第三人不法之所有，而竊取他人之動產者，為竊盜
罪，處五年以下有期徒刑、拘役或五百元以下罰金。
意圖為自己或第三人不法之利益，而竊佔他人之不動產者，依前
項之規定處斷。
前二項之未遂犯罰之。

司法院資訊處製作；財團法人民間司法改革基金會備份。
